最　高　行　政　法　院　判　決　　　　　　　　　九十一年度判字第一一八一號
　　再 審原 告　甲○○
　　再 審被 告　財政部臺灣省北區國稅局
　　代　表　人　林吉昌
右當事人間因綜合所得稅事件，再審原告對於中華民國八十八年六月三日本院八十八
年度判字第二一○三號判決，提起再審之訴。本院判決如左：
　　主  文
再審之訴駁回。
再審訴訟費用由再審原告負擔。
　　事  實
緣再審原告民國八十一年度綜合所得稅結算申報，再審被告以其漏報取自國防部中山
科學研究院（下稱中科院）之薪資所得計新臺幣（下同）二三六、八○二元，乃核定
補徵稅額一四、二三五元。再審原告不服，循序提起提起行政訴訟，亦經本院八十八
年度判字第二一○三號判決（下稱原判決）駁回。遂以原判決有舊行政訴訟法第二十
八條第一款、第七款（即行政訴訟法第二百七十三條第一項第一款、第九款）再審事
由，提起再審之訴，茲摘辯造訴辯意旨如次：
再審原告起訴意旨略謂︰一、訴願法第二條規定，於法定期限應作為而不作為，視同
為行政處分：訴願法第二條：「本法所稱行政處分，謂中央或地方機關基於職權，就
特定具體事件所為發生公法上效果之單方行政行為。中央或地方機關對於人民依法聲
案件，於法定期限內應作為而不作為，致損害人民之權利或利益者，視同行政處分。
」明白的定義了「行政處分」之意旨，基於此立法意旨，財政部及地方稅捐機關理應
於五十五年中科院依動員戡亂臨時條款創立時，即應依所得稅法之規定，強制向中科
院非軍職員工課徵「品位加給、技術津貼」稅賦，方符合行政主管機關之正確行政行
為。雖於六十八年因納稅義務人貪圖檢舉獎金檢舉，方於六十八年十一月三十日匆匆
以（六八）台財稅三八五○一號函徵免原則，以「如係、如屬」等關鍵詞授權中科院
自行認定「品位加給、技術加給」為合於所得稅法第四條第八款免納所得稅之研究補
助費外，復為配合兩位蔣故總統、歷任行政院長之國防武器自主研發政策，以獲得國
防實質嚇阻戰略能力，保障人民之生存、自由及尊嚴，更進一步在財政部所出版各年
度版所得稅法令彙編、稅捐稽徵法令彙編中，刻意隱去財政部（六八）台財稅三八五
○一號之積極作為，使全國人民、法學界、律師界、稅捐稽徵機關中、低階層官員皆
不知有此函示存在，監察院（八五）院台財字第二四五七號函調查意見即指出：且桃
園稅捐稽徵處大溪分處於八十年四月八日回覆檢舉納稅義務人，亦認為研究加給及技
術津貼係政府為獎勵科技人員科技研究之工作補助費（對人民公開表示），而北區國
稅局於八十二年四月十五日北區國稅三第八二○○七三○七號函，認「品位加給、技
術津貼」可否適用所得稅法第四條第八款亦有疑義：可知稅捐稽徵機關中、低階公務
員亦不知有台財稅三八五○一號函的存在；而在六十九年至八十三年之間亦從未對「
品位加給、技術津貼」開立核定稅額通知書或繳稅扣繳憑單，更使人民信賴中科院非
軍職員工所領之「品位加給、技術津貼」為符合所得稅法第四條第八款前段免稅要件
為免稅所得，而在中科院對外招考員工時，就前仆後繼地投入中科院懷抱，竭盡心智
為獲得國防實質嚇阻戰略能力而努力研發，就訴願法第二條第一項：「本法所稱行政
處分，謂中央或地方機關基於職權，就特定具體事件所為發生公法上效果之單方行政
行為」之明確定義來看，已構成有效之認可免稅行政處分，反之，就訴願法第二條行
政處分之定義來看，已構成有效的認可免稅行政處分，蓋六十八年財政部及稅捐稽機
關已知悉中科院非軍職員工已領有「品位加給、技術津貼」之事實，卻從六十九年至
八十三年長達十四年之久，以上述積極作為配合認可，免稅行政處分已確立，復就訴
願法第九條第二項：「第二條第二項規定之視同行政處分，人民得自該項所指法定期
限經過後滿十日之次日起，於三十日內提起訴願。」之立法旨意來看，則是長達十四
年之久不處分中科院非軍職人員所領品位加給、技術津貼之課稅作為，應視為已駁回
該納稅義務人檢舉訴願之行政處分，從而中科院非軍職員工應享有「信賴保護原則」
之適用。二、稅捐稽徵法第一條之一：但有利於納稅義務人者，對於尚未核課確定之
案件適用之。稅捐稽徵法第一條明定：「財政部依本法或稅法所發布之解釋函令，對
於據已申請之案件發生效力。但有利於納稅義務人者，對於尚未核課確定之案件適用
之。」是以財政部稅制委員會於七十九、八十三、八十七年度所出版各年度所得稅法
令彙編及八十六年稅捐稽徵法令彙編中，其首揭財政部七十九年十月十八日台財稅第
000000000函、八十三年八月三十一日台財稅第八三一六○七六六一號函、
八十七年九月二十一日台財稅第八七一九六五三六六號函、八十六年七月十一日第八
六一○七○○六九號函各函示皆再三對全國人民揭示：「本部及各權責機關在民國某
年某月某日前發布所得稅釋示函令，凡未編入該各年度版之所得稅法令彙編中，自民
國七十九年十一月五日、八十三年十月一日、八十六年八月一日、八十七年十月一日
起，非經本部重行核定，一律不再援引適用，經再審原告詳查各該年度版之所得稅法
令彙編，皆未列入財政部六十八台財稅三八五○一號函、行政院八十四年台八十四財
三七○○七號函，依上開各函示之意旨，應為無效之函示，必經各權責機關重新核定
後，始重新生效，就稅捐稽徵法第一條之一之立法旨意，對據以申請案件發生效力，
且為對納稅義務人有力者，應適用之，故財政部（六八）台財稅三八五○一號函及行
政院八十四年台八十四財三七○○七號函對中科院非軍職人員無拘束力，政府機關施
政最忌反覆無常，憲法層次的「禁反言」原則，具有拘束立法、司法、行政三者之效
力，合先明。三、一般人民及輿論皆為中科院非軍職人民抱屈，故應有「信賴保護
原則」之適用所得稅法第四條第八款於民國五十二年修訂公佈施行，稅捐稽徵機關理
應於民國五十五年中科院創立時，據以主張中科院非軍職人員所領「品位加給或技術
加給」為應稅所得，方無瀆職行政疏失之責任發生。卻遲至六十八年方在檢舉人檢舉
下，才匆匆以（六八）台財稅三八五○一函徵免原則，以「如係、如屬」等關鍵詞授
權中科院自行認定「品位加給、技術加給」為合於所得稅法第四條第八款之免納所得
稅之研究補助費，且行政院、國防部、中山科學研究院基於國防武器自主研發政策需
要，並未示知員工知悉財政部八十五年十二月五日發文台財稅第八五一九二八○九一
號函第三節引國防部八十五年十月九日珍琥字第二五二六號之文。且財政部雖發文給
國防部後，歷經十四載，卻無進一步具體作為，實在難以令人相信，唯一合理的解釋
，就是配合歷任行政院長的國防武器自主研發的政策，所增進公共利益實遠大於「品
位加給或技術加給」稅課利益而不作為的，是以中科院非軍職人員之「品位加給及技
術加給」的免稅權利是執行國家基本國策所獲得的人民之其他自由與權利，合於憲法
第二十二條及第二十三條，且與促進產業升級條例同違合於租稅優惠獎勵原則之定義
：「租稅優惠者在於具有相同負擔能力，位誘導其某一特定行為，以違反量能原則創
造租稅特權取得租稅利益，是以租稅優惠之憲法審查標準在於目的所獎勵誘導之行為
與手段租稅特權間是否符合比例原則，基於此原則（憲法第二十三條）及憲法第一百
六十六條、第一百六十七條及憲法增修條文第十條基本科學研究發展國策，即以誘導
激發中科院非軍職人員自主防衛武器的原創力，以最高行政裁量權核于「品位加給或
技術加給」為免稅待遇，何況就所得稅法第四條第八款前段、稅捐稽徵法第一條之一
及四十八條之三的立法本意，及所得稅法令彙編、稅捐稽徵法令彙編首揭各函示之意
旨下，中科院員工及一般人民皆已相信其為「品位加給及技術津貼」實質免稅的既存
法秩序之存在，實已擁有「信賴保護原則」之適用；鈞院對中科院數百份判決理由書
中，皆指明「信賴保護原則」，係指人民信賴政府機關之決定，就其生活關係已有適
當之安排，應給予保護或給予合理補償而言。四、監察院認為對非軍職人員不公及為
非可歸責於納稅義務人者之案件：監察院在（八五）院台財字第二四五七號函中，亦
調查指出桃園縣稅捐稽徵處大溪分處於八十年四月八日回復檢舉納稅義務人，亦認為
「研究加給、技術加給」係政府為獎勵科技人員研究工作之補助費，而北區國稅局於
八十二年四月十五日北區國稅三第八二○○七三○號函認「品位加給及技術津貼可否
適用所得稅法第四條第八款，亦有疑義，應採不溯及既往原則，所以本案未納稅，非
可歸責於納稅義務人，又監察院分別於八十七年十一月二十日以（八七）院台財字第
八七二二○○五八○號及十二月二十二日（八七）院台財字第八七二二○○六五八號
函亦表明對中科院非軍職員工之處置顯非公平，兒戲對中科院及稅捐機關之行政疏失
所致，就桃園縣稅捐稽徵處大溪分處於八十年四月八日之函覆檢舉當事人之函，中科
院非軍職員工主觀上並無違章漏稅之故意，應享有「信賴保護原則」。五、李前總統
之裁示與見解：甲、於八十五年五月八日在中常會指責：「中科院之補稅問題，五年
前就已發生，有交代了很多次，但相關單位都沒果斷解決問題，到底是誰的錯，要徹
底去了解，如果是政府的錯，政府應該負責加以解決，錢應該由政府支出。」（八十
五年五月九日聯合報刊載）乙、於八十四年十月十二日在國軍軍事會議中裁示：「中
科院非軍職員工所領之品位加給及技術津貼所得稅追繳案，財稅單位對於法律之引用
不宜因時而異，以溯及既往方式追課亦有不妥，本案涉及人數眾多，波及層面甚廣，
其可能衍生相關之社會問題應予重視，希行政院相關單位重視，儘速妥善處理，以免
影響政府威信及當事人權益。」（行政院秘書長台三七○○七號函）。六、最高行政
法院鍾曜唐見解、八十七年十月十二日工商時報第四版刊出記者就中科院非軍職員工
所得稅行政訴訟事件，訪問鍾院長，鍾院長建議應由財政、國防兩部協商解決，由此
可知本案所得稅追捕繳案，錯不在員工。七、本案中科院於八十五年二月十二日補寄
之扣繳憑單係偽造文件、按中科院於八十三年以前所開具之扣繳憑單上所添載之扣繳
義務人為院長劉曙晞上將，但中科院於八十五年二月十二日補寄已退休或現職員工有
關「品位加給或技術津貼」之扣繳憑單上所添記之扣繳義務人竟是已離職他調多時之
前主計處長周和漢與陳榮讚兩人，經查證兩人皆言中科院其時之主計處長吳俊勢少將
皆未徵詢兩人之同意，即擅自用其二人之名義補發此一有違法理之扣繳憑單，而具有
調查偵搜權之稅捐機關，竟以此不合法補發之扣繳憑單圍補稅依據，實有違具有調查
偵搜權之機關，不得以非法手段所獲得之證據，為課人民以納稅義務之憑證的證據法
則限制。試問如無扣繳憑單客觀平實記載所得應稅金額，則稅捐稽徵機關與納稅義務
人之糾紛將永無寧日。而鈞院認為不以扣繳憑單之有無作為課稅之唯一依據，亦有待
商榷，而周和漢、陳榮讚與吳俊勢等人以奉命行事為由，打國家賠償法，則屬另一大
事。八、本案經貴院認定「品位加給或技術津貼」為中科院非軍職員工之薪資所得，
必定要補徵所得稅，則中科院非軍職員工自五十五年成立至八十四年十二月底止，退
休離職員工不少，即可向國防部暨中科院請求補發全額退休金差額，將使國庫損失甚
鉅，且對於去逝之員工其欠稅如何處理，退休金之差額是否其家屬亦可要求追補，故
本案應以憲法第十五條、第二十二條、第二十三條、及所得稅法第四條第八款前段、
稅捐稽徵法第一條之一、第四十八條之三、所得稅法令彙編首揭三函、稅捐稽徵法令
彙編首揭函示、桃園縣稅捐稽徵處大溪分處八十年四月八日函復檢舉人之函暨長達二
十八年之久實質免稅所成之既存法律秩序，以及「信賴保護原則」「比例原則」等憲
法層次相一致之倫理價觀之原則來審慎判決，以維原告權益，為此請求召開言詞辯論
，並命中科院參加訴訟，及判決將原判決廢棄等語。
再審被告答辯意旨略謂：按「左列各種所得，免納所得稅，．．．八、中華民國政府
或外國政府、國際機構，教育、文化、科學研究機關、團體、或其他公私組織，為獎
勵進修、研究或參加科學或職業訓練而給與之獎勵金及研究、考察補助費等。但受領
之獎學金或補助費，如係為授與人提供勞務所取得之報酬，不適用之。」「一、凡依
職級按月定額發給者，應屬各該研究人員之薪資所得，應於給付時應依法辦理扣繳，
所得人並應於年度結算申報時合併申報課稅。二、如係按研究計畫個案給付、並非通
案按職級按月給付者，則為研究補助費，依法可免納所得稅。三、如屬第一種情形，
中科院以往未依法扣繳，所得人以往年度亦未申報納稅者，應即請中科院轉知各所得
人自行向稽徵機關補報並補繳應納稅款，可免予處罰，自六十九年一月起，中科院應
於給付時依法扣繳，所得人應於每年終後合併申報綜合所得稅。四、本案經報奉行政
院六十八年十一月八日台六十八財第一一二○四號函准予備查在案。」「中科院給付
非軍職人員「科技品位加給」暨「技術津貼」之所得稅徵免原則，仍請依本部六十八
年十一月三十日台財稅第三八五○一號函辦理。」分別為所得稅法第四條第八款所規
定及財政部六十八年十一月三十日台財稅第三八五○一號函、八十四年八月十四日台
財稅第八四一六四一四一八號函釋在案。次按「中科院給付非軍職人員之科技品位加
給暨技術津貼，免扣繳所得稅一案，與現行法令規定不合，奉示：本案應依法課徵所
得稅；至追課以往年度所得部分，請洽商財政部妥為處理．．．。」復為行政院秘書
長八十四年十月十七日台八十四財第三七○○七號函釋在案。經查中科院之預算雖分
別依計畫編列人事費支應其員工之各項給與，但實際上領受「科技品位加給」或「技
術津貼」之非軍職人員，無論配屬之單位或參與不同計畫，悉依該院所訂「科技人員
品位加給支給標準表」、「技術員薪給標準表」之等級，每月按職級定額領取「科技
品位加給」或「技術津貼」。該院與其聘僱人員之約定事項亦載明所指薪給，除實物
代金及眷補費外，包括全部給與，是以該院非軍職人員所領受之「科技品位加給」或
「技術津貼」，核屬其因提供勞務所取得之報酬，另再審被告於八十二年間曾派員前
往該院現場瞭解結果，該院支付非軍職人員之「科技品位加給」及「技術津貼」係採
按月給付方式，是依前揭法條及函釋規定，原核定以系爭薪資所得（研究補助費或品
位加給）二三六、八○二元，併課當年度綜合所得額，核定應補稅額一四、二三五元
，要無不合，請予維持。又本件原核定發單補徵稅款，並未逾前揭稅捐稽徵法第二十
一條所定核課期間，所稱基於信賴利益不宜追溯補徵等節，殊無足採。至再審原告主
張各節，前經大院行政訴訟判決，業已詳為審酌論駁在案，並無適用法規錯誤之情形
，再審原告仍執前詞反覆訴求，殊難謂為有理由，又其以原判決「適用法規錯誤」之
理由，提起再審之訴，亦僅為再審原告對法律見解之歧異，要難符合行政訴訟法第二
十八條第一款規定之要件，是所訴核不足採。綜上所述，大院原判決並無違誤，請判
決駁回再審之訴等語。
    理  由
按對民國八十七年十月二十八日修正公布之行政訴訟法施行前已確定裁判之再審，其
再審事由，依新法（即修正之行政訴訟法）之規定，為行政訴訟法施行法第三條所明
定。次按行政訴訟當事人對本院之判決提起再審之訴，必須具有行政訴訟法第二百七
十三條第一項、第二項所列情形之一者，始得為之。行政訴訟法第二百七十三條第一
項第一款（相當於同法修正前第二十八條第一款）規定：「適用法規顯有錯誤者」，
係指原判決所適用之法規與該案應適用之現行法規相違背或與解釋、判例有所牴觸者
而言。至於法律上見解之歧異，再審原告對之縱有爭執，要難謂為適用法規顯有錯誤
，而據為再審之理由。同條項第九款（相當於同法修正前第二十八條第七款）規定：
「為判決基礎之證物，係偽造或變造者」，係指其偽造或變造構成刑事上之犯罪者而
言，且此種偽造或變造之行為，應以宣告有罪之判決已確定，或其刑事訴訟不能開始
或續行，非因證據不足者為限，觀諸同法第二百七十三條第三項規定及本院七十六年
判字第一四五一號判例甚明。原判決以再審原告八十一年度綜合所得稅結算申報，其
取自中科院之薪資所得二三六、八○二元，未合併申報，再審被告乃核定應補徵稅額
一四、二三五元。查憲法第一百六十五條、第一百六十六條、第一百六十七條第三款
，係規定教育科學藝術工作者生活之保障等，與憲法第十九條規定人民有依法律納稅
之義務，兩者併行不背。前者，要求政府依國民經濟進展之情形，隨時提高教育科學
藝術工作者之待遇、獎勵或補助發明者；但並不因此免除該類人員依法納稅之義務。
故除法律明定得免納稅義務者外，稅捐單位對之課徵各類稅款，無違憲法第一百六十
五條、第一百六十六條、第一百六十七條第三款、第一百七十一條及中央法規標準法
第十一條規定。本件中科院不論依何法源設立，其所屬人員除非法律明定免徵所得稅
外，自不得解免其納稅之義務。又行政法上所謂信賴保護原則，係指人民因相信既存
之法秩序，而安排其生活或處置其財產，則不能因嗣後法規之制定或修正，而使其遭
受不能預見之損害，用以保護人民之既得權益。本原則之適用，係在禁止新制定或修
正法規有溯及既往之效力。而所謂平等原則，係指相同之事件應為相同之處理，不同
之事件則應為不同之處理，除有合理正當之事由外，否則不得為差別待遇。中科院之
預算雖分別依計畫編列人事費支應其員工之各項給與，但實際上領受「品位加給」或
「技術津貼」之非軍職人員，無論配屬之單位參與不同計畫，均依該院所訂「科技人
員品位加給支給標準表」、「技術員薪給標準表」之等級，每月按級定額領取科技品
位加給或技術津貼。且該院與其聘僱人員之約定事項亦載明所指薪給，除實物代金及
眷補費外，包括全部給與，其非軍職人員所領受之科技品位加給或技術津貼，核屬因
提供勞務所取得之報酬。況再審被告於八十二年間派員前往該中科院瞭解結果，其支
付非軍職人員之科技品位加給及技術津貼確係按月給付方式，復經中科院八十一年十
一月三日（八一）訓誠字第一六八七三號函復甚明，足見中科院給付非軍職員工之品
位加給及技術津貼之所得，屬經常性研究補助費給與，依職級按月定額支給，為提供
勞務所取得之報酬，依規定核非免稅之薪資所得，再審被告依法發單補徵稅款，未逾
稅捐稽徵法第二十一條所定核課期間，於法並無不合。次查，所得稅法第四條第八款
立法意旨，固在獎勵研究等，但仍須合於該款規定要件者，始能獲免稅獎勵，尚非所
有獎學金或補助費均得免稅。而所得稅法第四條第八款及第十四條第一項第三類之規
定一直未變更，且財政部（六十八）台財稅第三八五○一號函釋明白指出，凡依職級
按月定額發給者，應屬研究人員之薪資所得，所得人應申報課稅，並未就系爭依職級
按月定額發給之所得為應予免稅之承諾，無信賴保護原則之適用。再審被告八十二年
四月十五日北區國稅三第八二○○七三○七號函僅係再審被告對財政部之建議函，並
非對外發布之有效函釋，亦不因該建議函而生信賴保護之問題。而中小學教師課後輔
導等所得，與系爭所得，性質上並非相同之事件，本件再審被告對再審原告課稅之處
分，無違憲法第七條平等原則。又現役軍人之薪餉，依行為時所得稅法第四條第一款
規定，固免納所得稅，然再審原告非現役軍人，自無該款之適用。至軍事審判法第三
條第一款、第二款係指關於在軍事機關從事軍事工作之非軍職人員，因犯軍法而應受
軍法審判者，視同現役軍人。該規定有其特殊之立法目的，與再審原告應負公法上納
稅義務無關，不得執為系爭所得亦應免納所得稅之論據。另納稅義務人如有所得稅法
第十四條第一項各類之所得，即應依同法第七十一條規定申報納稅，非以扣繳憑單之
有無，為課稅之依據。所得稅法第九十五條之規定，僅係為加強課稅資料之正確性，
授予稽徵機關調查及督促扣繳義務人對於扣繳報告之確實，尚不因稽徵機關未為調查
或督促扣繳義務人，即認納稅義務人就其取得之所得不負申報納稅之義務。綜上所述
，再審被告依法補徵，於法洵無不合，一再訴願決定遞予維持，均無違誤，乃駁回再
審原告前訴訟程序之訴。經核原判決所適用之法規，並無與該案應適用之現行法規相
違背，或與解釋判例有所牴觸之情形，自難謂原判決有再審事由。再審原告以原判決
有行政訴訟法第二百七十三條第一項第一款、第九款（即同法修正前第二十八條第一
款、第七款）再審事由，主張詳如事實欄所載。查憲法第十九條規定人民有依法律納
稅之義務。因此，除非法律明定得免納稅義務者外，稅捐稽徵機關對之課徵各類稅款
，於法即無不合。本件中科院之員工不論依何法源設立，除非法律明定免徵綜合所得
稅外，自不得解免其納稅之義務。又行政法上所謂信賴保護原則，係指人民因相信既
存之法秩序，而安排其生活或處置其財產，則不能因嗣後法規之制定或修正，而使其
遭受不能預見之損害，用以保護人民之既得權益。中科院之預算雖分別依計畫編列人
事費支應其員工之各項給與，但實際上領受「品位加給」或「技術津貼」之非軍職人
員，每月按職級定額領取科技品位加給或技術津貼。且該院與其聘僱人員之約定事項
亦載明所指薪給，除實物代金及眷補費外，包括全部給與，其非軍職人員所領受之科
技品位加給或技術津貼，核屬因提供勞務所取得之報酬，應無行為時所得稅法第四條
第八款免納所得稅規定之適用。而所得稅法第四條第八款及第十四條第一項第三類之
規定一直未變更，僅闡明該稅法之行政院及財政部之相關函釋變更，未及於法規之制
定或修正，尚無信賴保護原則之適用，亦無違反禁反言原則、比例原則及稅捐稽徵法
第一條之一之規定。從而，再審原告主張各節，無非係法律上見解之歧異，核與首揭
行政訴訟法第二百七十三條第一項第一款之再審要件不符。次查，再審原告雖引述財
政部所得稅法令彙編三函、八十五年十二月五日台財稅第八五一九二八○九一號函、
工商時報八十七年十月十二日報導、監察院（八五）院台財字第二四五七號函、（八
七）院台財字第八七二二○○五○八號函、（八七）院台財字第八七二二○○六五八
號函、聯合報八十五年五月九日報導、扣繳憑單等。然查上開函文等均非所謂偽造或
變造構成刑事上之犯罪，經宣告有罪之判決已確定，或其刑事訴訟不能開始或續行，
非因證據不足者為限之證物。再審原告空言主張有行政訴訟法第二百七十三條第一項
第九款為判決基礎之證物，係偽造或變造者之再審事由，殊無足採。再審原告據以提
起再審之訴，顯無理由，應予駁回。又本件事實已臻明確，無行言詞辯論及命中科院
參加訴訟之必要，併此明。
據上論結，本件再審之訴為無理由，爰依行政訴訟法第二百七十八條第二項、第九十
八條第三項前段，判決如主文。
中　　華　　民　　國　　九十一　　　年　　　七　　　　月　　　十二　　　日
                    最 高 行 政 法 院  第 四 庭
                                審 判 長 法  官　　　廖　政　雄
                                         法  官　　　趙　永　康
                                         法  官　　　林　清　祥
                                         法  官　　　鍾　耀　光
                                         法  官      姜  仁  脩
右  正  本  證  明  與  原  本  無  異
　　　　　　　　　　　　　　　　　　　　 法院書記官　蘇  金  全
中　　華　　民　　國　　九十一　　　年　　　七　　　　月　　　十五　　　日
